【裁判字號】    99,上易,199
【裁判日期】    990714
【裁判案由】    誣告
【裁判全文】
臺灣高等法院臺南分院刑事判決         99年度上易字第199號
上  訴  人  臺灣雲林地方法院檢察署檢察官
被      告  甲○○
            乙○○
上  一  人
選任辯護人  羅裕欽律師
上列上訴人因被告誣告案件，不服臺灣雲林地方法院98年度易字
第636號中華民國99年3月8日第一審判決（起訴案號：臺灣雲林
地方法院檢察署98年度偵字第5449號），提起上訴，本院判決如
下：
    主  文
上訴駁回。
    理  由
一、公訴意旨略以：被告甲○○係第7屆立法委員雲林縣第2選舉
    區缺額補選候選人張艮輝（於民國98年9月26日選舉結束，
    得票2萬9278票，落選）之競選總部總幹事，被告乙○○係
    甲○○之二哥，亦同為候選人張艮輝助選。甲○○、乙○○
    共同基於未指定犯人之誣告犯意聯絡，欲以謊稱甲○○身為
    候選人張艮輝之競選總幹事，為張艮輝助選，竟遭不詳姓名
    年籍男子恐嚇之方式，以轉移社會注意焦點、提高張艮輝選
    舉之知名度及造勢效果，以利張艮輝當選，先由乙○○於98
    年9月20日晚間9時22分30秒，持用行動電話（手機序號為00
    0000000000000，插入門號0000000000號之SIM卡）撥打甲○
    ○持用之門號0000000000號行動電話，並通話達32秒之時間
    ，再由甲○○於同日晚間9時50分許，前往雲林縣警察局西
    螺分局西螺派出所（以下簡稱西螺派出所），向該所警員謊
    稱：其於98年9月20日晚間9時25分許，駕車行經西螺鎮○○○
    ○路七座段時，其持用之0000000000號行動電話，接獲不詳
    男子以來電顯示號碼為0000000000號之電話恐嚇，該男子恐
    嚇之內容為：「你是甲○○？你不可以支持立委候選人張艮
    輝，否則把你全家收拾掉。」，其感到非常害怕及恐懼，並
    要對該不詳男子提出恐嚇告訴等語，又於隔日（即同年9月
    21日）在法務部調查局雲林縣調查站向調查員謊稱：昨日（
    即98年9月20日）晚間9時25分許，其在處理張艮輝競選總部
    相關輔選事宜時，某不明男子（操臺語口音）以來電顯示號
    碼為0000000000號之電話，撥打其持用之0000000000號行動
    電話，對其恐嚇稱：「幹你娘，你如果再插手張艮輝或西螺
    地區之選舉，我要把你家裡人都作掉。」因認被告2人共同
    涉犯刑法第171條第1項之未指定犯人誣告罪嫌。
二、按犯罪事實應依證據認定之，無證據不得認定犯罪事實，刑
    事訴訟法第154條第2項定有明文。而事實之認定，應憑證據
    ，如未能發現相當證據，或證據不足以證明，自不能以推測
    或擬制之方法，為裁判基礎，且認定犯罪事實所憑之證據，
    雖不以直接證據為限，間接證據亦包括在內，然而無論直接
    證據或間接證據，其為訴訟上之證明，須於通常一般之人均
    不致有所懷疑，而得確信其為真實之程度者，始得據為有罪
    之認定，倘其證明尚未達到此一程度，而有合理懷疑存在，
    無從使事實審法院得有罪之確信時，即應諭知被告無罪之判
    決。又檢察官就被告犯罪事實，應負舉證責任，並指出證明
    之方法，刑事訴訟法第161條第1項定有明文，因此檢察官對
    於起訴之犯罪事實，應負提出證據及說服之實質舉證責任。
    其所提證據之證明力必須達於使法院確信起訴之犯罪事實為
    真實程度，倘其所提出之證據，不足為被告有罪之積極證明
    ，或其闡明之證明方法，無從說服法官以形成被告有罪之心
    證，而有合理懷疑存在者，基於無罪推定之原則，即應為被
    告無罪判決之諭知（最高法院76年台上字第4986號判例、91
    年度台上字第5597號、92年度台上字第128號、第711號判決
    意旨參照）。
三、本件檢察官認定被告2人涉犯刑法第171條第1項誣告罪嫌，
    無非係以：被告2人之供述、證人顏玲木、SUPRIHATIN、黃
    秀蓮、廖錦珠於警詢之證述、0000000000號之申請人資料、
    雙向通聯紀錄、0000000000號之申請人資料、雙向通聯紀錄
    、自98年9月19日至98年9月21日期間內，與被告乙○○持用
    之行動電話門號0000000000號有通話紀錄之電話號碼之申請
    人資料、雲林縣警察局西螺分局偵辦甲○○遭受恐嚇案偵查
    報告、剪報資料、98年9月21日前國大代表甲○○由雲林縣
    立委候選人張艮輝、競選總部主委廖福榮陪同召開記者會之
    電視新聞畫面及採訪新聞之全程影音紀錄光碟1片為主要論
    據。而被告甲○○固坦承有於98年9月20日晚間9時22分接獲
    門號0000000000所撥打之電話，並於同日晚間9時50分許，
    至西螺派出所報案稱其遭恐嚇之事實，被告乙○○並坦承有
    於98年9月20日晚間9時22分以門號0000000000之行動電話撥
    打予被告甲○○之事實，惟均堅決否認有何誣告之犯行，被
    告甲○○辯稱：伊不知門號0000000000為何人所持有，而當
    時來電者第一句話即以台語稱：「借問，你是甲○○本人嗎
    ？」，且乙○○當時酒後聲音變調，故並未查覺來電者為被
    告乙○○；又被告乙○○於電話中是說：「我是你的選民，
    你投入選舉剛好就好，你投入太多，我會對你全家不利。」
    ，伊始前往警局報案，而調查站是調查員主動打電話聯繫伊
    前往製作筆錄，伊大略告知案情後，調查員即製作筆錄，並
    未詳細逐字逐句記載電話內容等語。被告乙○○則辯稱：伊
    當時為助選，工作均暫時擱置，被太太罵了好幾次，案發前
    一天，甲○○又叫伊去收旗子，伊當天心情不好，又喝酒，
    就打電話給甲○○稱：「你是阿生嗎？選舉剛剛好就好了，
    家庭、事業要兼顧，不然對全家會很不利。」，並未恐嚇甲
    ○○，亦未與甲○○共謀誣告等語。辯護人則為被告乙○○
    辯護稱：因被告乙○○於撥打電話前有喝酒，又以被告甲○
    ○所不知悉之門號0000000000撥打予甲○○，是被告甲○○
    始未查覺該通電話為乙○○，尚無法以被告2人為親兄弟，
    即推測被告2人事前共謀本件誣告犯行，且依測謊結果，亦
    證明被告2人並未事前謀議撥打電話之內容等語。
四、經查：
  一程序部分：
  (一)關於法務部調查局99年1月5日調科參字第09900001010號測
    謊報告書之證據能力部分：
  按測謊鑑定，係依一般人若下意識刻意隱瞞事實真相時，會
    產生微妙之心理變化，例如：憂慮、緊張、恐懼、不安等現
    象，而因身體內部之心理變化，身體外部之生理狀況亦隨之
    變化，例如：呼吸急促、血液循環加速、心跳加快、聲音降
    低、大量流汗等異常現象，惟表現在外之生理變化，往往不
    易由肉眼觀察，乃由測謊員對受測者提問與待證事實相關之
    問題，藉由科學儀器（測謊機）紀錄受測者對各個質問所產
    生細微之生理變化，加以分析受測者是否下意識刻意隱瞞事
    實真相，並判定其供述是否真實；測謊機本身並不能直接對
    受測者之供述產生正確與否之訊號，而係測謊員依其專業之
    學識及經驗，就測謊紀錄，予以客觀之分析解讀，至於測謊
    鑑定究竟有無證據能力，刑事訴訟法並無明文規定，惟實務
    上，送鑑單位依刑事訴訟法第208條第1項規定，囑託法務部
    調查局或內政部警政署刑事警察局為測謊檢查，受囑託機關
    就檢查結果，以該機關名義函覆原囑託之送鑑單位，該測謊
    檢查結果之書面報告，即係受囑託機關之鑑定報告，該機關
    之鑑定報告，形式上若符合測謊基本程式要件，包括：(1)經
    受測人同意配合，並已告知得拒絕受測，以減輕受測者不必
    要之壓力。(2)測謊員須經良好之專業訓練與相當之經驗。(3)
    測謊儀器品質良好且運作正常。(4)受測人身心及意識狀態正
    常。(5)測謊環境良好，無不當之外力干擾等要件，即賦予證
    據能力，非謂機關之鑑定報告書當然有證據能力；具上述形
    式之證據能力者，始予以實質之價值判斷，必符合待證事實
    需求者，始有證明力，最高法院92年度臺上字第2282號、93
    年度臺上字第3727號判決意旨足參。
  本案經被告2人聲請原審囑託法務部調查局對被告進行測謊
    鑑定，除被告甲○○因測試中有鼻塞、呼吸不順情形，測試
    結果不予研判外，被告乙○○於受測前經告知測謊程序、受
    測者得拒絕測謊及有隨時中止測謊之權利，並對被告乙○○
    進行身心狀況調查後，由被告乙○○簽署測謊同意書、身心
    狀況調查表乙節，有測謊程序說明、測謊資料明細表、測謊
    同意書、測謊對象身心狀況調查表在卷可憑（見原審卷第38
    頁至第41頁），足認被告乙○○接受測謊時，身心及意識狀
    態正常，且知悉得拒絕受測而同意配合，已減輕被告乙○○
    不必要之壓力；再本案測謊係在專業測謊室實施，施測環境
    具有影音監視功能、空調、隔音，無外界干擾因素，而測謊
    鑑定人曾於美國加州聖地牙哥BACDSTER測謊學校結業，為美
    國測謊協會會員，現中華民國鑑識科學學會會員，及測謊儀
    器乃美國拉法葉儀器公司（Lafatette Instrument Co.）製
    造，測謊前均檢查紀錄功能，無故障因素進行測試各節，有
    前揭測謊程序說明及美國測謊協會證書各1份附卷可佐（見
    原審卷第38頁、第68頁），足認本案測謊環境並無其他外部
    干擾因素，測謊鑑定人亦具良好專業訓練與相當經驗，及測
    謊儀器品質良好且正常運作，是被告乙○○之測謊鑑定通知
    書，形式上業已符合前揭測謊基本程式要件，具有證據能力
    。至於被告甲○○因測試中有鼻塞、呼吸不順情形，測試結
    果不予研判，此有測謊報告書在卷可稽（見原審卷第36頁）
    ，是關於被告甲○○之測謊報告即無證據能力。
  (二)次按，被告以外之人於審判外之陳述，雖不符刑事訴訟法第
    159條之1至之4等4條規定，而經當事人於審判程序同意作為
    證據，法院審酌該陳述作成時之情況，認為適當者，亦得作
    為證據，同法第159條之5第1項定有明文。經查，本判決後
    開引用各該被告以外之人於審判外之陳述，固屬傳聞證據，
    原則上均不得作為證據使用，惟被告與辯護人在本院準備程
    序中均明示同意上開證據有證據能力（見本院卷第30頁），
    且迄至本院言詞辯論終結前，均未就證據能力聲明異議，復
    經本院於審判期日逐一提示予被告、辯護人及公訴人等表示
    意見，本院審酌該等供述證據作成時之情況，並無違法不當
    之情事，與本案待證事實間復具有相當之關聯性，認為以之
    作為證據應屬適當，揆諸前開規定，應認該等供述證據例外
    具有證據能力。
  二實體部分：
  (一)被告乙○○曾於98年9月20日晚間9時22分30秒，以門號0000
    000000號之行動電話，撥打給被告甲○○使用之門號000000
    0000號行動電話，甲○○於接獲電話後，隨即於當日晚間9
    時50分許，前往西螺派出所向警員報案稱其遭持用行動電話
    0000000000之男子恐嚇，被告甲○○又於翌日（即同年9月
    21日）前往法務部調查局雲林縣調查站製作筆錄，內容亦為
    其於98年9月20日晚間9時25分遭持用門號0000000000之男子
    恐嚇之事實，為被告甲○○、被告乙○○所不否認，核與被
    告2人以證人身分於原審所為之證述（見原審卷第120頁反面
    至第124頁反面）相符，並有被告2人之警詢筆錄、調查筆錄
    、行動電話0000000000之雙向通聯紀錄（見選他字第45號卷
    第6頁，下稱「選他卷」）附卷可資佐證，是此部分之事實
    ，堪予認定。
  (二)檢察官雖以：被告2人為兄弟，被告甲○○不可能無法辨
    識被告乙○○之聲音；被告甲○○就通話內容為何所述前
    後不一；被告乙○○特意向外籍女子SUPRIHATIN購買門號
    0000000000電話，並於撥打電話予被告甲○○前，將其行動
    電話之SIM卡抽換為門號0000000000，復於撥打電話後旋即
    將上開SIM卡抽出等為理由，認被告2人事前謀議本件誣告犯
    行，而由被告甲○○報案謊稱其遭陌生人以電話恐嚇。然查
    ：
  證人林馬義於原審結證稱：於98年9月20日當晚至西螺吳厝
    參加守望相助中秋烤肉晚會時遇到甲○○，因伊與甲○○都
    要回西螺，就順道坐甲○○的車回家，在車上甲○○有接到
    1通電話，他有問：「你是誰？你是誰？」，但是對方都沒
    回答，接完電話以後，他就說被恐嚇，對方是說他如果繼續
    再參與選舉，家裡就會怎麼樣，他感覺很無奈、很恐慌，伊
    就建議他去報案，他也有打電話給張榮味的祕書，對方也是
    建議他去報案，當晚我就陪他去西螺派出所報案等語（見原
    審卷第86頁至第89頁）。核與證人周振德於原審到庭結證稱
    ：伊擔任張榮味的祕書，於雲林縣立委補選期間，甲○○曾
    打電話說要找張榮味，因張榮味不在身邊，伊就問有何事，
    甲○○就說要跟張榮味報告說有人恐嚇他，看要如何處理，
    伊就建議他去報警等語（見原審卷第84頁至第85頁）。足見
    被告甲○○於接獲乙○○所撥打之電話時，並不知對方為何
    人，且於第一時間即告知在旁之證人林馬義及撥打電話予證
    人周振德告知其遭恐嚇之事實，隨即於2位證人建議之下前
    往警局報警，是被告甲○○辯稱其於電話中確實遭恐嚇乙節
    ，尚非全然無據。
  被告乙○○立於證人之地位於原審結證稱：我去競選總部幫
    忙，所做的事情很雜很多，我也放下身邊事情，那兩天（指
    98年9月19日及98年9月20日）忙得不可開交，我弟弟可能也
    比較急，打電話叫我去處理崙背及斗六工業區旗子被扯掉的
    事，我當晚又跟一大群朋友喝酒聊天，心裡很不舒服，就打
    電話向他發牢騷，我如果喝酒下去講的語意有時候會比較衝
    ，也許別人聽起來會曲解也不一定等語（見原審卷第120頁
    反面至第121頁），其於警詢中亦供稱：因我弟弟擔任第7屆
    立法委員雲林縣第2選舉區缺額補選候選人張艮輝之競選總
    部總幹事，而且我也在幫忙，我自己的工作都沒有做，心情
    已不好，此時我弟弟甲○○又打電話給我，說崙背工業區及
    斗六工業區競選旗幟有被破壞，叫我去看看，回來向他報告
    ，我處理完後回來喝了一點酒，心情不好，所以打了此通電
    話等語（見選他卷第34頁）。被告甲○○於偵查中亦供稱：
    （你與乙○○平日的關係如何？）我們平常互動很少，因為
    他有一點自卑症的病徵；（乙○○為何會為張艮輝來助選？
    ）他是自動去的，乙○○是喜歡出風頭的人，很多事情都不
    請自來；（你不會強迫乙○○去做些什麼事？）不會，因為
    他喝了酒之後，比任何人還大；我二哥20年來在西螺鎮，對
    我一直是負擔，他喝了酒就不像人樣（見選他卷第143至第
    145頁、第147頁）。綜合被告2人之供述，可知被告兄弟平
    時感情即不甚融洽，復因同時為張艮輝助選，選舉事務繁忙
    而生齟齬，被告乙○○當晚又黃湯下肚，是被告乙○○並非
    全然無恐嚇被告甲○○之動機。
  被告乙○○雖另又證稱：我在電話中是說：「阿生，選舉剛
    剛好就好，妻子、兒子、事業都要顧，站在選民的立場，我
    跟你講這個也合理，不然你就不要選了。」，並沒有說要把
    他全家收拾起來云云（見原審卷第121頁），然此與被告甲
    ○○立於證人之地位所證稱：那通電話第1句話就說：「你
    是否是甲○○？」，他的意思是說沒有人選舉參與得那麼多
    ，叫我不要再參與選舉，否則要對我全家不利，當時聽完電
    話以後會害怕等語（見原審卷第122頁反面至第124頁）已有
    矛盾之處。佐以門號0000000000之SIM卡係被告乙○○於案
    發之前不久即98年9月中旬向外籍女子SUPRIHATIN購買，被
    告乙○○之妻及被告甲○○對於被告乙○○持有之門號0000
    000000之SIM卡乙事均不知情，此業據被告乙○○供承在卷
    （見選他卷第35頁、原審卷第93頁），核與證人SUPRIHATIN
    及乙○○之妻黃秀蓮於警詢中之證述相符（見選他卷第52頁
    、第55頁）。而被告乙○○平日均以門號0000000000與他人
    通聯，甚且於98年9月20日案發當天其所持用手機序號00000
    0000000000之行動電話，除晚間9時25分與被告甲○○以門
    號0000000000之通話紀錄外，其餘均以門號0000000000接撥
    電話，此有上開門號之通聯調閱查詢單附卷可證（見選他卷
    第95頁至第96頁、第115頁至第125頁），如被告乙○○僅係
    站在選民的立場，勸誡被告甲○○多關心自己的家庭，勿參
    與太多選舉事務，則此並非不可告人之事，被告乙○○以平
    常所使用之門號0000000000撥打予被告甲○○即可，其卻捨
    近求遠，刻意挑選向外籍女子SUPRIHATIN所購買且無人知曉
    之門號0000000000撥打電話予被告甲○○，足見其當時撥打
    電話之目的應係為恐嚇被告甲○○以發洩心中不滿，而非僅
    為勸告甲○○投入選舉適可而止。是綜合被告乙○○於案發
    前，因被告甲○○要求其去處理張艮輝競選旗幟之事心情不
    佳、當晚又已黃湯下肚及其撥打電話時刻意選用門號000000
    0000等舉止以觀，被告乙○○此部分之證述，應係其畏懼遭
    恐嚇罪責之追訴所致，不足採信。
  本件經法務部調查局對被告乙○○進行測謊鑑定結果，經該
    局鑑定人員林振興利用以「混合問題法」、「區域比對法」
    進行測謊，並對被告乙○○之測謊反應圖譜進行綜合分析、
    比對研判後，關於其稱「未打電話恐嚇甲○○」，經測試呈
    情緒波動之反應，研判有說謊，至於其稱「電話內容未與甲
    ○○事前說好」，經測試無情緒波動反應，研判未說謊，此
    有法務部調查局99年1月5日調科參字第09900001010號測謊
    報告書附卷可稽（見原審卷第36頁）。參以測謊係對受測者
    為陳述時情緒波動之反應，而本件測謊亦合於基本程式要件
    ，如前所述，並符合待證事實需求，且被告乙○○對於兩個
    恰好相反之問題，其一通過測謊，其一未能通過測謊，其測
    謊鑑定結果，均適與被告甲○○上開供述相符，依上開測謊
    結果，益可佐證被告甲○○至西螺派出所報案稱其遭恐嚇乙
    情，並非虛妄。被告甲○○確未與被告乙○○事前謀議製造
    假恐嚇電話，事後再為誣告犯行，堪予認定。至於檢察官請
    求再對被告甲○○為測謊，然被告乙○○之測謊既就「電話
    內容未與甲○○事前說好」乙節，經測試無情緒波動反應，
    研判未說謊（已如前述），自無庸再對被告甲○○是否與被
    告乙○○勾串恐嚇乙事再為測謊，併予敘明。
  檢察官雖以被告2人為兄弟，被告甲○○不可能無法辨識被
    告乙○○之聲音，而認其報案之內容應屬虛構。然被告乙○
    ○既然刻意選擇被告甲○○不知其持有之門號0000000000撥
    打電話，顯見其當時欲極力隱瞞身分避免曝光為被告甲○○
    所知悉，是被告乙○○基此心態而於刻意改變聲調以掩飾身
    分之情形下，被告甲○○確實有無法辨認該聲音為其兄長之
    可能。參以被告甲○○當時擔任立法委員候選人張艮輝之競
    選總幹事，選戰激烈，而該電話內容亦觸及選舉話題，且通
    話時間僅33秒，此有通聯調閱查詢單附卷可證（見選他卷第
    95頁至第96頁），則被告甲○○於突然接獲不知名電話復提
    及敏感之選舉話題情形下，主觀上確有可能認為已遭陌生人
    恐嚇而心生畏懼。更何況每個人對聲音之辨別能力應有不同
    ，為何被告甲○○一定能辨認出其兄乙○○之聲音？此點檢
    察官並未能舉證以實其說，徒憑臆測認被告甲○○應可辨識
    被告乙○○之聲音，而認定其報案之內容應屬虛構，尚嫌速
    斷。
  被告甲○○於警局、調查局及偵查中就恐嚇電話內容為何前
    後供述不甚一致？因該通話內容於第一時間並未錄音，且通
    話時間短暫，是被告甲○○供稱：其於接受訊問時僅就通話
    內容大意告知警調人員，故筆錄內容會有不一致之處等語並
    非全然無據。此觀證人即製作被告甲○○調查筆錄之調查員
    許炯煌於原審到庭證稱：本件是因警察局向我們調查站告知
    發生此事，我再跟被告甲○○聯繫，請他過來製作筆錄；當
    時是先與甲○○聊完案情後再製作筆錄，並沒有按照一問一
    答的方式，所以筆錄所寫的恐嚇電話通話內容只是依照甲○
    ○所述大概的意思紀錄，我記得大概的意思就是說叫他不要
    插手選舉，不然對他家人不利等語（見原審卷第118頁反面
    至第119頁），可知被告甲○○於調查局所製作之筆錄並未
    按照一問一答之方式逐字逐句製作，而難免與被告甲○○之
    原意有所出入。另觀諸被告甲○○於警局之筆錄就恐嚇電話
    所記載之內容為：「你是甲○○？你不可以支持立委候選人
    張艮輝，否則把你全家收拾掉。」，其翌日於調查站所製作
    筆錄之內容則為：「幹你娘，你如果再插手張艮輝或西螺地
    區之選舉，我要把你家裡人都作掉。」，二者內容雖有不同
    ，然大意均係威脅被告甲○○不得再支持張艮輝，否則將對
    其全家人不利，此與被告甲○○於本院供稱那通電話的意思
    是參與選舉剛好就好，投入太多，會對全家很不利等語相符
    （見原審卷第94頁）。是尚難以被告甲○○前後供述遭恐嚇
    內容稍有不一致之處，即認其有誣告之事實。
  至於檢察官以被告乙○○特意以其向外籍女子SUPRIHATIN購
    買門號0000000000之SIM卡撥打予被告甲○○，並於撥打電
    話後旋即將SIM卡抽出之行為，認被告2人有事前謀議謊報恐
    嚇電話之事實。然被告乙○○刻意以無人知曉之門號撥打電
    話，其動機可能有兩種解讀：其一如檢察官所述，係因與被
    告甲○○事前謀議欲謊報恐嚇電話，以為張艮輝之選舉造勢
    ；其二如前所述，其因心情不佳，欲以恐嚇被告甲○○之
    方式發洩情緒，又惟恐身分曝光，乃以無人知曉之門號變聲
    恐嚇。而以被告2人之關係、被告乙○○當時心境再參考本
    件測謊結果，本件確實以第2動機較有可能。況如本件恐嚇
    電話係被告2人事前共謀所為，被告甲○○應得預見其報案
    後，將啟動犯罪偵查機制，恐嚇電話為其兄乙○○所撥打乙
    事日後必定為警員所查覺，被告甲○○亦將遭質疑捏造恐嚇
    事實而有今日遭起訴審判之後果。反觀被告乙○○酒後一時
    衝動，以該電話撥打予被告甲○○，應僅思及該門號並無人
    知悉持有者為何人，並未慮及被告甲○○竟會前往警局報警
    而使其身分遭揭露。是兩者相較之下，本院認為仍以後者較
    符合常情。
  另有關記者會乙事，經本院勘驗98年9月21日記者招待會光
    碟內容，勘驗結果被告固於記者會中表示有接到恐嚇電話等
    語，有本院勘驗筆錄可稽（見本院卷第47頁），惟此記者會
    不過短短2、3分鐘，且已是被告甲○○指稱接獲恐嚇電話後
    翌日之事，縱認被告甲○○有藉此記者會的機會製造選舉話
    題，但仍無法依此記者會內容認定被告甲○○與乙○○有何
    通謀以假恐嚇事件拉抬選舉聲勢之犯意聯絡。
  (三)綜上所陳，被告甲○○辯稱其確實接獲恐嚇電話乙節尚非不
    能採信，本院依檢察官所提出之證據方法為調查後，尚不能
    獲得有罪之確信，是本件公訴人所提出之證據，實不足為被
    告有罪之積極證明，無從說服本院以形成被告有罪之心證。
五、綜上，原審因而諭知被告無罪，並無不合。檢察官上訴意旨
    仍執前詞，認被告甲○○與乙○○有以假恐嚇事件拉抬選舉
    聲勢之犯行，因而指摘原判決諭知被告2人無罪為不當，自
    非有理由，應予駁回。
據上論結，應依刑事訴訟法第368條，判決如主文。
本案經檢察官郭珍妮到庭執行職務。
中    華    民    國    99    年     7    月    14    日
                  刑事第四庭    審判長法  官  吳志誠
                                      法  官  吳森豐
                                      法  官  彭喜有
以上正本證明與原本無異。
不得上訴。
                                      書記官  黃子起
中    華    民    國    99    年    7     月    15    日

司法院資訊處製作；財團法人民間司法改革基金會備份。
